---
title: "Eduardo Moutinho Gonçalves"
format: html
editor: visual
---

```{r}
#| echo: false
#| label: load-packages # nomes únicos
#| include: false  # não inclui o resultado no doc
library(tidyverse) # pacote ggplot2 (gráficos)
library(WDI) # pacote dos dados
library(gganimate) # Pacote para animações
library(GetBCBData)
library(dplyr)
library(ggplot2)

id.ipca <- c(ipca = 12381)

df.ipca <- gbcbd_get_series(id = id.ipca,
                            first.date = '2000-01-01',
                            last.date = Sys.Date())


glimpse(df.ipca)
```

## VARIÁVEL

Representa a variação percentual mensal do IPCA (Índice de Preços ao Consumidor Amplo), o principal indicador da inflação no Brasil, calculado pelo IBGE. Ela mostra quanto os preços variaram de um mês para o outro e é usada pelo Banco Central para acompanhar e controlar a inflação dentro da meta definida pelo Conselho Monetário Nacional.

```         
```

## GRÁFICO COM SÉRIE TEMPORAL

O **gráfico com dados de série temporal** serve para observar o progresso de somente uma variável durante os anos. Ao utilizar a variável "IPCA (Índice de Preços ao Consumidor Amplo)", o gráfico de série temporal representa os dados específicos de um único país (Brasil, no caso) ao longo dos anos.

```{r}
#| echo: false
# Gráfico animado
p <- ggplot(df.ipca, aes(x = ref.date, y = value)) +
  geom_line(color = "darkred") +
  geom_point(color = "black", size = 2) +
  labs(title = "IPCA - Variação Mensal",
       subtitle = "Mês: {format(frame_time, '%b %Y')}",
       x = "Data", y = "Inflação (%)") +
  theme_minimal() +
  transition_time(ref.date) +
  shadow_mark()

# Caminho temporário para salvar o GIF
anim_path <- file.path(tempdir(), "ipca_animado.gif")

# Salvar animação no GIF com tamanho definido em pixels, sem 'units' nem 'res'
animate(p, nframes = 200, fps = 10, renderer = gifski_renderer(anim_path))

anim_save(anim_path, animation = last_animation())

# Mostrar a animação
knitr::include_graphics(anim_path)

```
